【裁判字號】    95,交聲,135
【裁判日期】    950823
【裁判案由】    聲明異議
【裁判全文】
臺灣嘉義地方法院交通事件裁定         95年度交聲字第135號
原處分機關  交通部公路總局嘉義市監理站
異  議  人  甲○○
上列異議人因違反道路交通管理處罰條例案件，對於交通部公路
總局嘉義市監理站於民國95年6月27日所為之處分（原處分案號
：嘉監義字第裁76-L00000000號）聲明異議，本院裁定如下：
      主  文
原處分撤銷。
甲○○汽車駕駛人，違反駕駛汽車肇事致人受傷，應即採取救護
或其他必要措施，並向警察機關報告，不得駛離之規定，吊扣駕
駛執照參個月。
    理  由
一、原處分意旨略以：異議人甲○○於民國95年4月9日凌晨2時
    25分許，酒後駕駛車牌號碼2S-1937號自用小客車，於嘉義
    市○○路與林森東路口經警舉發「汽車駕駛人駕駛汽車肇事
    致乙○○受傷逃逸」違規。原處分機關調查後，認異議人上
    開違規情節屬實，於95年6月27日依道路交通管理處罰條例
    第62條第1項、第67條第1項規定，吊銷駕駛執照，終身禁考
    。
二、異議意旨則以：異議人駕駛之自小客車與乙○○騎乘之機車
    碰撞後，異議人旋即下車詢問乙○○傷勢，因乙○○稱沒有
    關係，異議人始駕車離去，並無逃逸犯意，且異議人工作需
    要駕車，始能謀生，爰於法定期間內聲明異議，請求撤銷原
    處分等語。
三、按汽車駕駛人，駕駛汽車肇事致人受傷或死亡，應即採取救
    護或其他必要措施，並向警察機關報告，不得駛離；違者吊
    扣其駕照3個月至6個月；逃逸者吊銷駕駛執照，修正前道路
    交通管理處罰條例第62條第1項定有明文。經查，異議人於
    上揭時地駕車與乙○○騎乘之機車發生擦撞，導致乙○○受
    有腿及手肘挫傷血腫之傷害，異議人肇事後未採取救護或其
    他必要措施，並向警察機關報告，即行駛離等情，均為異議
    人所不爭。另異議人辯稱其曾下車查看、詢問乙○○受傷情
    形等語，核與乙○○於本院訊問時證稱：「他撞到我後，我
    就倒在路邊，他有下車問我有無事，我說沒有，他就開車走
    掉」等語相符，應可信為真實。則被告於肇事後既下車查看
    ，經被害人回答無礙後，方駕車駛離現場，其行為與肇事後
    隨即逃離現場之行為態樣不同，原處分認定異議人有肇事逃
    逸之違規事實，而依上開法條後段之規定，為吊銷執照之裁
    處，另依裁處時同條例第67條第1項規定，為終身禁考之處
    分，自非適法，應予撤銷。惟異議人駕駛汽車肇事致人受傷
    ，未為救護或其他必要措施，亦未向警察機關報告，即逕行
    駛離，已如前述，自應由本院據上開違規事實，依上開法條
    中段之規定，自為裁定如主文第2項所示。
四、依道路交通管理處罰條例第87條第2項、道路交通案件處理
    辦法第20條前段，裁定如主文。
中    華    民    國    95    年    8     月    23    日
                  交通法庭法  官  鄧  晴  馨
上列正本證明與原本無異。
如不服本裁定，應於裁定送達後5日內向本院提出抗告狀（應附
繕本）。
中    華    民    國    95    年    8     月    23    日
                          書記官  陳  慶  時


司法院資訊處製作；財團法人民間司法改革基金會備份。
